【裁判字號】    91,交訴,104
【裁判日期】    920113
【裁判案由】    業務過失致死
【裁判全文】
臺灣新竹地方法院刑事判決                        九十一年度交訴字第一０四號
    公  訴  人  臺灣新竹地方法院檢察署檢察官
    被      告  乙○○
右列被告因業務過失致死案件，經檢察官提起公訴 (九十一年度偵字第一四三五號）
，本院判決如左：
    主  文
乙○○從事業務之人，因業務上之過失致人於死，累犯，處有期徒刑壹年貳月。
    事  實
一、乙○○前有多次違反麻醉藥品管理條例案件之前科，最近一次係於民國八十六十
    二月十一日經本院以八十六年度竹東簡字第三一０號判處有期徒刑六月，於八十
    七年一月二日確定，同年五月二十二日易科罰金執行完畢。其受僱於銳豐通運股
    份有限公司（下稱銳豐公司）擔任司機一職，平日以駕駛曳引車為業，為從事駕
    駛業務之人，九十一年二月二十六日上午八時十五分許，乙○○駕駛銳豐公司所
    有、車號ＨＮ—一００號曳引車，由新竹縣橫山鄉大肚村亞洲水泥公司載運水泥
    ，欲前往頭份，行經新竹縣芎林鄉○○路○段與燥坑口附近時，原應注意車前狀
    況，隨時採取必要安全措施，而依當時路面狀況無缺陷、無障礙物、視距良好，
    並無不能注意之情事，竟疏未從後視鏡及後照鏡注意車前及路旁狀況，貿然行駛
    且靠近路邊，適有何曉雯騎乘車牌號碼ＪＱ六－五０九號重型機車同向併行行駛
    ，因乙○○駕駛上開車輛過於靠近，致何曉雯之機車往前滑行撞及路旁電線桿後
    人車倒地，乙○○未注意此狀況，所駕駛之曳引車右側輪胎碾壓何曉雯之頭部、
    胸腹部致何曉雯當場死亡。乙○○於本件車禍發生後，在未被有偵查犯罪職權之
    機關或公務員查知其為犯人前，即主動報警處理自承犯罪並表示願受裁判之意。
二、案經何曉雯之父甲○○訴由新竹縣警察局竹東分局報請臺灣新竹地方法院檢察署
    檢察官相驗後並簽分偵查起訴。
    理  由
一、訊據被告乙○○對於前揭受僱於於銳豐擔任曳引車司機，平日以駕駛曳引車為業
    ，案發時間之九十一年二月二十六日上午八時十五分許，其駕駛車號ＨＮ—一０
    ０號曳引車，行經新竹縣芎林鄉○○路○段與燥坑口附近時，未注意車前狀況，
    隨時採取必要安全措施，疏未從後視鏡及後照鏡注意車前及路旁狀況，即貿然行
    駛且靠近路邊，致同向在旁被害人何曉雯之機車往前滑行撞及路旁電線桿後人車
    倒地，其所駕駛之曳引車右側輪胎碾壓被害人之頭部、胸腹部致被害人當場死亡
    之事實坦承不諱，經核與證人即在場之攤販黃義正於偵查中所證稱：「我看到時
    ，機車從曳引車的中輪位置開始往前滑行，機車是走在外側，機車滑行至前方撞
    到電線桿後人車倒地，待曳引車開過時，我才看到死者倒臥地上」等語大致相符
    （見九十一年度相字第一０七號卷【下稱第一０七號卷】第二十一至二十二頁）
    ，且被告所駕駛之曳引車與死者之機車經送請內政部警政署刑事警察局相互比對
    ，被告所駕駛之曳引車右方第二顆輪胎片上外來漆與死者騎乘機車左後方車殼塑
    膠片均相似，有內政部警政署刑事警察局九十一年六月五日刑鑑字第０九一００
    九六八五三號鑑驗通知書乙份在卷足佐（見九十一年度偵字第一四三五號卷第十
    四至十七頁）。此外，並有道路交通事故調查報告表、相片二十七張在卷可參（
    見第一０七號卷第十一至十七頁、第三十二至三十六頁），按汽車駕駛人行駛時
    ，駕駛人應注意車前狀況，並隨時採取必要之安全措施，道路交通安全規則第九
    十四條第三項定有明文，被告於前開時地駕駛曳引車，自應遵守上開規定，且案
    發當時天候晴朗、日間光線充足、路面無缺陷、無障礙物等其他不能注意之情事
    ，亦有前揭道路交通事故調查報告表、各欄項目明細內容在卷可稽，是被告對本
    件車禍之發生自有過失；被害人因本件車禍受有頭部、胸腹部鈍力損傷而死亡之
    結果，亦經臺灣新竹地方法院檢察署檢察官督同法醫師相驗屬實，並有勘驗筆錄
    、驗斷書、相驗屍體證明書、照片十四張附卷足憑（見第一０七號卷第十八頁、
    第二十五至三十頁），是被告之過失行為與被害人之死亡結果間，有相當因果關
    係，被告之自白即與事實相符，本件事證明確，被告犯行洵堪認定，應依法論科
    。
二、核被告乙○○所為係犯刑法第二百七十六條第二項之業務過失致死罪。其前有多
    次違反麻醉藥品管理條例案件之前科，最近一次係於八十六十二月十一日經本院
    以八十六年度竹東簡字第三一０號判處有期徒刑六月，於八十七年一月二日確定
    ，於同年五月二十二日易科罰金執行完畢，有臺灣高等法院被告全國前案紀錄表
    一份附卷足佐，於五年以內再犯本件有期徒刑以上之罪，為累犯，應依刑法第四
    十七條之規定加重其刑。又被告於本件車禍發生後，在未被有偵查犯罪職權之機
    關或公務員查知其為犯人前，即主動向到場處理之警員自承其犯罪並表示願受裁
    判之意等情，經證人即到場處理本件車禍之警員楊禮成於偵查中證述屬實（見第
    一０七號卷第二十二頁），應依刑法第六十二條前段之規定減輕其刑，並先加後
    減之。爰審酌被告素行不佳，駕駕駛車身龐大之重車於路上往來，本應遵守交通
    規則，此次鑄成大禍，使被害人失去寶貴之生命，告訴人白髮人送黑髮人情何以
    堪，一個完整家庭亦從此破碎，其犯行所生損害重大難以回復，檢察官求處有期
    徒刑二年固非無據，惟念及其犯後已由僱用人銳豐公司與告訴人達成和解，並全
    數清償完畢，有新竹縣竹東鎮調解委員會調解書一份附卷可稽（九十一年度調參
    字第七０二號卷內），亦經告訴人到庭供陳無誤（見本院九十一年十二月五日訊
    問筆錄），被告復始終坦承犯行，態度良好，尚知悔悟，檢察官所求處二年有期
    徒刑過重等一切情狀，量處如主文所示之刑，以資懲儆。
三、據上論斷，應依刑事訴訟法第二百九十九條第一項前段，刑法第二百七十六條第
    二項、第四十七條、第六十二條前段，罰金罰鍰提高標準條例第一條前段，判決
    如主文。
本案經檢察官邱朝智到庭執行職務。
中      華      民      國    九十二    年一      月     十三     日
                              臺灣新竹地方法院交通法庭
                                      法    官  黃美盈
如不服本判決，應於判決送達後十日內向本院提出上訴狀（應附繕本），上訴於臺灣
高等法院。
右正本證明與原本無異。
                                      書 記 官  吳尚文
中      華      民      國    九十二    年      一      月     十三     日
附錄本案論罪科刑法條：
中華民國刑法第二百七十六條（過失致死罪）
因過失致人於死者，處二年以下有期徒刑、拘役或二千元以下罰金。
從事業務之人，因業務上之過失犯前項之罪者，處五年以下有期徒刑或拘役，得併科
三千元以下罰金。


司法院資訊處製作；財團法人民間司法改革基金會備份。
